【裁判字號】    93,重訴,13
【裁判日期】    950622
【裁判案由】    違反組織犯罪防制條例等
【裁判全文】
臺灣苗栗地方法院刑事判決              93年度重訴字第13號
公  訴  人  臺灣苗栗地方法院檢察署檢察官
被      告  丁○○
            己○○
                      號
            丙○○
共      同
選任辯護人  徐正安律師
上列被告因違反組織犯罪防制條例等案件，經檢察官提起公訴（
93年度少連偵字第5 號、93年度偵字第3380號），本院判決如下
：
    主  文
丁○○共同主持犯罪組織，處有期徒刑陸年，並於刑之執行完畢
或赦免後令入勞動處所強制工作年，扣案武士刀壹支及如附表
所示之物，均沒收。
己○○參與犯罪組織，處有期徒刑貳年拾月，並於刑之執行完畢
或赦免後，令入勞動場所強制工作參年。扣案具殺傷力霰彈貳顆
及如附表所示之物均沒收。
丙○○參與犯罪組織，處有期徒刑貳年肆月，並於刑之執行完畢
或赦免後，令入勞動場所強制工作參年。扣案如附表所示之物，
均沒收。
    事  實
一、丁○○、辰○○（俟到案後另行審結）於民國92年3 月29日
    ，共同在苗栗縣苗栗市○○路221 號，發起成立以犯罪為宗
    旨或其成員從事犯罪活動之犯罪組織「竹聯幫大勇堂」（下
    稱大勇堂），具有內部管理結構，以其成員從事常習性暴力
    、脅迫討債及向建築工地、補習班強取保護費等恐嚇取財不
    法犯罪活動，由丁○○自任堂主，辰○○擔任副堂主兼「毅
    勇組」組長，另由梁峻綸（已審結）擔任總管，並設有分組
    ，組長分別為甲○○（已審結）、己○○（勇大組組長）、
    丙○○（勇浩組組長），均聽命於堂主、副堂主。並陸續吸
    收社會人士與國、高中、高職在學學生或中輟生為該堂成員
    。先後計有癸○○（行為時係行政院農業委員會林務局新竹
    林區管理處技術士，具有公務員身分）午○○、申○○（以
    上3 人已審結）、乙○○、酉○○、戌○○、亥○○、天○○（參與組織時未滿18歲）、彭瑞明、卯○○、劉意龍（乙○○等8 人由臺灣苗栗地方法院檢察署另為緩起訴處分）、
    及參與組織時均未滿18歲之林○君、張○台、彭○威、林○
    峰、王○程、賴○瑋、康○君、江○強（姓名、年籍均詳卷
    ，已由本院少年法庭另案審結）等人加入參與該犯罪組織「
    大勇堂」，其幫規為不能吸毒、不能退出組織等，若有違反
    者，輕者遭丁○○或辰○○命令至其大勇堂2 樓關公神像前
    罰站，或遭辰○○夥同其他成員毆打，重者則逐出大勇堂。
二、又丁○○、辰○○成立大勇堂後，為擴展勢力，增加知名度
    ，且為增進與其他幫派之情誼，陸續率領大勇堂之組織成員
    前往參加以下之公祭活動：(一)於92年12月間丁○○以竹聯企
    業大勇分公司之名（喪禮司儀即以此名號呼唱），參加後龍
    地區吳志生之妻之喪禮。(二)於93年3 月30日，竹聯幫大勇堂
    堂主丁○○與副堂主辰○○率組織成員己○○、梁峻綸、丙○○、關子龍等人，以竹勇企業之名（喪禮司儀即以此名號
    呼唱）參加苗栗縣公館涂讓麟之父喪禮。(三)於93年4 月15日
    ，竹聯幫大勇堂堂主丁○○、副堂主辰○○率組織成員己○○、梁峻綸、吳明浩、關子龍、酉○○、戌○○、賴俊瑋、
    江兆強、王聖程、林聖峰等人，以竹勇企業之名（均身著背
    後印有竹勇企業字樣之黑色上衣）參加立法委員顏清標之母
    喪禮。(四)於93年6 月15日竹聯幫大勇堂丁○○、副堂主辰○○率領組織成員己○○、梁峻綸、丙○○、午○○等人，以
    大勇企業之名（幫眾身著背後印有大勇企業字樣之黑色上衣
    ）
    參加左鳳崗之母喪禮。
三、嗣大勇堂為擴大組織，發展地盤，又於93年7 月間，由副堂
    主辰○○在苗栗市福星里福星8 之13號，以「毅勇工程顧問
    公司」名義掩護成立「毅勇分堂」，實則大勇堂及毅勇堂之
    成員均相同。而該2 堂之各組組長即副堂主兼組長辰○○、
    甲○○、己○○、丙○○則各領有幫眾多人，因參與大勇堂
    之犯罪組織，而在鄉里滋擾生事、妨害他人自由並凌虐他人
    成傷、向房屋仲介公司恐嚇取財等犯罪活動。丁○○、己○○、丙○○等人，與辰○○及其他幫眾基於共同犯意聯絡，
    分別參與下述之犯罪行為：
  (一)於92年9 月中旬某日晚上，大勇堂堂主丁○○及其成員分子
    多人，與辛○○、子○○、劉文錦、陳志浩、吳國宏等人，
    在苗栗縣公館鄉鶴岡地區之薑母鴨店不知何故發生爭執，事
    後於92年9 月20日凌晨1 時許，辛○○在苗栗市○○路新竹
    國際商銀前遭辰○○、梁峻綸及其他姓名不詳之大勇堂成員
    ，基於私行拘禁之共同犯意聯絡，駕駛賓士黑色轎車，強押
    至大勇堂內，隨即遭辰○○、梁峻綸、亥○○、張○台及其
    他小弟持高爾夫球棍、鋁棒、木棍等物毆打辛○○之身體，
    然後將辛○○頭髮剪亂，將醋及快乾膠倒在辛○○頭上及背
    部，還說：「竹聯幫大勇堂的人也敢惹」，適丁○○返回見
    狀又持棍痛毆，並令手下將辛○○押往2 樓綑綁在椅子上加
    以凌虐，其目的是要逼問辛○○在薑母鴨店與大勇堂成員發
    生爭執的是何人？惟辛○○堅稱其當時僅在場並未參與打架
    ，竟再次遭渠等痛打並將其雙手綑綁夾上鞭炮引爆，另渠等
    又設局由午○○引誘子○○前來，子○○不疑有詐依約前往
    ，亦被毒打一頓及加以私行拘禁。後辰○○又打電話約邱某
    友人陳志浩，並叫其獨自一人前往苗栗福星山，而由丁○○
    帶隊前往談判。嗣因陳某不敢前往，丁○○等人又將邱、徐
    2 人押回大勇堂，辰○○又強灌辛○○服用自製之神仙水（
    煙蒂、醬油、辣椒、醋、尿液及水等之混合物），子○○見
    狀嚴重，乃隨便編一人名交差了事，才由梁竣綸及午○○將
    徐某載運至火車站放行，斯時，徐盛堂已受有右肩胛瘀傷、
    右肘瘀傷、右臀瘀青等傷害（未據告訴），而辛○○拖延至
    翌（21）日傍晚，始由辰○○駕車載至北苗放行，經路人請
    救護車送往大千醫院急救，辛○○受有右側肱骨上踝骨骨折
    ，左側腳踝骨折之傷害（傷害部分未據告訴）。
  (二)於92年9 月中旬某日晚上，丁○○及大勇堂成員與被害人辛○○及其友人，在苗栗縣上開薑母鴨店發生爭執事件後，大
    勇堂之成員誤為係在南苗開設「品味一生服飾店」之人所為
    ，午○○即率其他幫眾前往南苗「品味一生服飾店」砸店（
    毀損未據告訴），事後辰○○等人發現誤砸而心有不甘，遂
    挾持辛○○及子○○至堂口圍毆凌虐，並脅迫供出同夥姓名
    （如前述），辛○○被迫乃向另被害人未○○求援，丁○○
    、辰○○為賠償誤砸店面費用，乃基於不法所有意圖，及恐
    嚇取財之犯意聯絡，脅迫未○○支付「品味一生服飾店」14
    萬元，未○○知辛○○遭大勇堂不良分子打斷手腳並遭凌虐
    之事，心生畏懼，乃聽從辰○○指示賠償14萬元給「品味一
    生服飾店」。
  (三)丁○○及辰○○共同基於不法所有意圖及恐嚇取財之犯意聯
    絡，於93年7 月初，藉租屋名義透過苗旺房屋仲介公司（下
    稱苗旺仲介公司）為其找房子，而苗旺仲介公司為其選定苗
    栗市區一處透天厝，辰○○看屋過後，藉以訂屋為由，要苗
    旺仲介公司與房東商量，隔日辰○○就向苗旺仲介公司屋表
    示一定要租賃該處，惟房東以出租他人，丁○○、辰○○就
    巧藉名目，稱已向苗栗公館交流道附近之「公道伯傢俱行」
    買好傢俱，要求苗旺仲介公司賠償20萬元，惟苗旺仲介公司
    不肯，於93年7 月9 日，辰○○乃叫傢俱行載運傢俱至苗旺
    仲介公司門口擺放恐嚇示威，再由丁○○與辰○○苗出面與
    苗旺仲介公司負責人壬○○談判，壬○○心生畏懼，乃分期
    交付20萬元給辰○○。
  (四)於93年8 月12日晚上9 時許，林運章（由臺灣苗栗地方法院
    檢察署檢察官為緩起訴處分）疑其妻與曾宏榮通姦，竟教唆
    辰○○將曾宏榮押回毅勇堂為其出氣，而辰○○果應允，即
    教唆梁峻綸、劉意龍、王○程跟監曾宏榮，並將其自半路攔
    截，強押回毅勇工程顧問公司（苗栗市福星里福星8 之13號
    ），由丙○○一起看守曾宏榮，辰○○另叫己○○提供手銬
    ，並命王○程將曾宏榮手腳銬起來，囚禁至翌日，始將曾宏
    榮釋放。
四、己○○於不詳時、地取得具殺傷力之霰彈2 顆，未經許可竟
    予持有。丁○○於不詳時地取得槍砲彈藥刀械管制條例所列
    管之武士刀1 支，未經許可竟予持有。嗣於93年9 月15日，
    經警分別持搜索票及拘票，在大勇堂等處搜索、拘提丁○○
    等人後，並扣得丁○○所有屬槍砲彈藥刀械管制條例列管之
    武士刀1 支、己○○所有具殺傷力之霰彈槍子彈2 顆及如附
    表所示之供其組織犯罪用之物品，始查獲上情。
五、案經庚○○訴由內政部警政署刑事警察局中部打擊犯罪中心
    偵六隊第四組及苗栗縣警察局刑警隊、苗栗分局共同報請臺
    灣苗栗地方法院檢察署檢察官偵查起訴。
    理  由
一、證據能力：
  (一)按關於組織犯罪防制條例之罪，證人之姓名、性別、年齡、
    出生地、職業、身份證字號、住所或居所或其他足資辨別之
    特徵等資料，應由檢察官或法官另行封存，不得閱卷。訊問
    證人之筆錄，以在檢察官或法官面前作成，並經踐行刑事訴
    訟法所定訊問證人之程序者為限，始得採為證據。但有事實
    足認被害人或證人有受強暴、脅迫、恐嚇或其他報復行為之
    虞者，法院、檢察機關得依被害人或證人之聲請或依職權拒
    絕被告與之對質、詰問或其選任辯護人檢閱、抄錄、攝影可
    供指出被害人或證人真實姓名、身分之文書及詰問。法官、
    檢察官應將作為證據之筆錄或文書向被告告以要旨，訊問其
    有無意見陳述，組織犯罪防制條例第12條第1 項定有明文。
    本件被告丁○○、己○○、丙○○被訴違反組織犯罪防制條
    例、妨害自由、恐嚇取財案件（即事實欄一、三部分），因
    檢察官認妨害自由、恐嚇取財與組織犯罪防制條例部分有牽
    連犯之裁判上一罪關係，故被告丁○○、己○○、丙○○被
    訴妨害自由、恐嚇取財案件部分亦應有前開組織犯罪防制條
    例第12條第1 項規定之適用。而竹聯幫大勇堂既為暴力犯罪
    組織（詳後述），指證被告丁○○、己○○、丙○○等人違
    反組織犯罪防制條例、妨害自由、恐嚇取財案件之證人即被
    告梁峻綸、甲○○、癸○○、午○○、申○○等人均依上開
    組織犯罪防制條例第12條之規定，聲請拒絕被告及其辯護人
    之詰問（見本院二卷第181 、184 、203 、213 、240 頁）
    ，證人未○○、壬○○、戊○○、陳育書等人亦依上開規定
    聲請拒絕被告及其辯護人之詰問（見本院卷第三卷第第45頁
    、第107 至109 頁），本院審酌被告丁○○為發起、主持犯
    罪組織之人，另被告己○○、丙○○為犯罪組織之幹部，且
    該犯罪組織具階級性及暴力性，而上開證人或為原犯罪組織
    之下屬成員，或為被害人，又均已聲請拒絕被告等人及辯護
    人之詰問，因認該等證人顯有受強暴、脅迫、恐嚇或其他報
    復行為之虞，雖未經踐行刑事訴訟法所定訊問證人之程序，
    然既經本院將作為證據之筆錄向被告等人告以要旨，訊問渠
    等有無意見陳述，揆諸前開說明，自得採為證據，合先敘明
    。
  (二)又按組織犯罪防制條例第12條第1 項規定：「訊問證人之筆
    錄，以在檢察官或法官面前做成並經踐行刑事訴訟法所定訊
    問證人之程序者，始得採為證據」，此項規定旨在避免證人
    羅織他人入罪之流弊，證人之警訊筆錄，既非在檢察官或法
    官面前做成，亦未踐行刑事訴訟法所定證人訊問程序，則其
    陳述自亦不具備證據能力（最高法院92年度臺非字第144 號
    判決要旨可資參照）。準此，共犯固亦得為證人，惟其證言
    應以確實於檢察官或法官面前做成，方能認有證據能力，而
    得以進一步審酌是否可採為被告參與犯罪組織之證據。申言
    之，上開規定既為防證人之指述有虛偽不實之處，是以特別
    要求證人須在檢察官、法官面前詳細指述，檢察官、法官方
    得直接審視其指述之真實性，除共同被告於警詢中就其他共
    同被告關於參與本件犯罪組織之陳述，並不符合組織犯罪防
    制條例第12條第1項 規定，而不得採為證據外，至共同被告
    於偵查中居於證人地位而就其他共同被告關於參與本件犯罪
    組織之陳述，自應具有證據能力。至於被告於警詢或偵查中
    ，各自就自己參與犯罪組織之自白，與組織犯罪防制條例第
    12條第1 項規定中段係就限制證人陳述是否具有證據能力之
    限制無涉，亦具有證據能力，仍可為本院採為認定本件犯罪
    事實之依據，均先敘明。
二、訊據被告丁○○，固不否認有成立勇大企業社，並有帶隊參
    加公祭，被告己○○、丙○○亦不否認有參加勇大企業社，
    及與丁○○一同前往參加公祭等情，被告己○○並坦承有持
    有扣案之霰彈2 顆，惟均矢口否認有違反組織犯罪防制條例
    、恐嚇取財、妨害自由上等犯行。被告丁○○辯稱：伊係成
    立勇大企業社，非竹聯幫大勇堂，勇大企業社非以犯罪為目
    的之組織，伊僅有毆打辛○○，沒有為其他犯罪行為，扣案
    衣服、鞭炮係舞龍時所用，武士刀非伊所有等語。被告己○○辯稱：係加入勇大企業社，辰○○有向伊借手銬，但不知
    辰○○要做什麼等語。被告丙○○辯稱：93年間才加入勇大
    企業社，未加入竹聯幫大勇堂，砸北聯補習班係伊個人為友
    人莊鎮出氣，不是組織叫伊做的，另曾宏榮被押時伊只是正
    好在場，但沒有參與等語，經查：
  (一)被告丁○○發起、主持犯罪組織，被告己○○、丙○○參與
    犯罪組織部分：
  1.按組織犯罪防制條例第2 條規定，本條例所稱犯罪組織，係
    指3 人以上，有內部管理結構，以犯罪為宗旨或以其成員從
    事犯罪活動，具有集團性、常習性及脅迫性或暴力性之組織
    。查被告丁○○、辰○○於92年3 月29日，共同在苗栗縣苗
    栗市○○路221 號，發起成立以犯罪為宗旨或其成員從事犯
    罪活動之犯罪組織大勇堂，該組織具有內部管理結構，以成
    員從事常習性暴力、脅迫討債及向建築工地、補習班強取保
    護費等恐嚇取財不法犯罪活動，由被告丁○○自任堂主，辰
    ○○擔任副堂主兼，另由梁峻綸擔任總管，並設有分組，其
    組長分別為甲○○、被告己○○（勇大組組長）、丙○○（
    勇浩組組長），均聽命於堂主、副堂主，被告丁○○並有帶
    領大勇堂成員參加公祭等情，業據被告丁○○於偵查中供稱
    ：於92年3 月29日於台肥活動中心席開40桌以大勇企業社名
    義寄帖邀宴全國各地知名之角頭老大、幫派老大及政治人物
    到場餐宴，並對外宣佈成立「竹聯幫大勇堂」等語（見偵字
    第3380號偵查卷(七)第136 頁），被告丁○○又供稱：「（你
    的行為涉犯組織犯罪防制條例，是否認罪？）認罪。」（見
    偵字第3380號偵查卷(九)第136 頁），被告丁○○復於本院供
    稱：「（對於檢察官起訴之犯罪事實有何意見？）組織犯罪
    部分，我承認。」（見本院一卷第254 頁）。被告丙○○於
    警詢供稱：於93年5 月許加入竹聯幫大勇堂，堂主為丁○○
    ，副堂主為辰○○，堂口設於苗栗市○○路上，其他據點為
    亞洲之城及阿不多檳榔攤，曾參與以「竹聯幫大勇堂」之名
    義參與之公祭喪禮有「竹聯幫雷堂」堂主涂讓麟之父、顏清
    標之母、「竹聯幫天龍堂」堂主左鳳崗之母，都是由丁○○
    帶隊、辰○○及梁峻綸等幹部在旁協助等語（見第3380號偵
    查卷(八)第57之1 至59頁），另被告丙○○於本院供稱：對於
    起訴書所載參與竹聯幫大勇堂之犯罪事實認罪，是呂大勇叫
    我當勇浩組組長，申○○是我這一組的，是我叫申○○去砸
    北聯補習班等語（見本院一卷第106 頁、本院三卷第62、64
    頁）。被告己○○於警詢時供稱：竹聯幫大勇堂是丁○○籌
    組成立，堂口設於正發路221 號，於92年3 月29日在台肥活
    動中心宣誓成立，我當時就加入，有參加竹聯幫雷堂堂主涂
    讓麟父喪公祭、立法委員顏清標母逝喪禮公祭、竹聯幫天龍
    堂堂主左鳳岡母逝喪禮公祭，我是組長等語（見偵字第3380
    號偵查卷(八)八第36、37、41、65頁），被告己○○於本院審
    理時供稱：在大勇堂擔任勇勝組組長，是丁○○叫我當組長
    ，都聽丁○○的話等語（見本院三卷第52頁）。
  2.證人即被告丑○○於偵查中檢察官訊問時具結證稱：為竹聯
    幫大勇堂之成員，於92年3 月份在苗栗市○○路221 號處加
    入，堂主是丁○○、副堂主是辰○○，幹部有甲○○、關子
    龍（現更名為申○○）等共3 、4 個，我是護法是，護法底
    下就是成員。堂主指揮成員做事、堂主交代之事，由副堂主
    叫或教下屬如何處理，都是下屬動手，辰○○在旁看。有口
    頭訂立幫規「不可以偷拐搶騙、吸毒、要服從幫主」，不可
    以自行脫離組織，入會時就有講明不可以自行脫離，也有說
    若脫離會被打。曾參與以「竹聯幫大勇堂」之名義參與後龍
    吳志生之妻、「竹聯幫雷堂」堂主涂讓麟之父、顏清標之母
    、「竹聯幫天龍堂」堂主左鳳崗之母等喪禮公祭等語（參見
    93年度偵字第3380號偵查卷(八)第21至26頁），證人丑○○又
    於檢察官訊問時具結證稱：堂主封我為總管，大勇堂組織幹
    部都是堂主封的，大勇堂主要工作是討債跟工地圍事等語（
    93 年 度偵字第3380號偵查卷第186 至194 頁）。證人即被
    告申○○於偵查中檢察官訊問時具結證稱：於92年5 月份加
    入竹聯幫大勇堂，堂主丁○○、副堂主辰○○、組長己○○
    、總管梁峻綸，組織幹部的稱號是堂主封的，丙○○要把組
    長傳給我也要堂主同意等語（參見93年度偵字第3380號偵查
    卷(九)第82至86頁）。被告徐正宏於偵查中檢察官訊問具結證
    稱：大勇堂堂主是丁○○、副堂主是辰○○，曾與與辰○○
    之暴力討債約4 、5 次等語（參見93年度偵字第3380號偵查
    卷(六)第202 至205 頁）。證人即被告午○○於偵查中檢察官
    訊問時具結證稱：於92年3 月29日竹聯幫大勇堂成立時就加
    入，幫規是不能吸毒、不能退出組織，若退出會被正副堂主
    追殺，堂主是丁○○、副堂主是辰○○、總管是梁峻論、護
    法原來是我，之後換己○○，大勇堂的各項幹部頭銜都是由
    丁○○封的，大勇堂成立之目的主要靠暴力討債，向工地圍
    事，收取保護費等語（參見93年度偵字第3380號偵查卷(七)第
    16 3至167 頁）。證人劉意龍於偵查中檢察官訊問時具結證
    稱：93年3 月加入大勇堂，填員工資料後，就到2 樓拜關公
    ，加入後堂主丁○○告訴我不能碰毒品、不能偷東西、不能
    挑釁，違反規定要去關公面前罰站，堂主是丁○○、副堂主
    是辰○○、護法是己○○，大勇堂主要是開酒店，工地圍事
    收保護費，討債等語（見3880號偵查卷(九)第28至30頁），證
    人戌○○於偵查中檢察官訊問時具結證稱：92年8 月間，經
    由午○○帶我去苗栗市○○路221 號大勇企業社填表格，填
    完表格後到2 樓拜關公，拜關公時有丁○○、午○○在場，
    拜完之後丁○○當場宣布我已經加入竹聯幫大勇堂，竹聯幫
    大勇堂堂主是丁○○、副堂主是辰○○、總管是梁峻綸，大
    勇堂從事暴力討債及工地圍事，工地圍事就是跟工地的工頭
    收保護費，大勇企業社的武器有角鐵、鐵棍，彭賢浩於93年
    5 月中要退出，結果辰○○、梁峻綸帶人到彭賢浩家打他，
    有想過要脫離大勇堂，不過我不敢，因為我一個朋友莊勝明
    先說要脫離，結果被大勇堂的成員10幾個人關在大勇堂裡打
    ，平常大勇堂的活動由丁○○、辰○○兩人指揮（見第3380
    號偵查卷(六)第76至80頁），證人亥○○於偵查中檢察官訊問
    時具結證稱：於93年7 、8 月加入竹聯幫大勇堂，加入時有
    拜關公，他們有說加入後要退出會被打，大勇堂對外以大勇
    企業名義，堂主是丁○○、副堂主是辰○○、總管是梁竣綸
    、還有分組，也有設組長，己○○也是組長，堂主決定大、
    小事，也會交代我們去辦事，例如砸店，副堂主辰○○負責
    工地的事，也會叫我們看管工地，梁峻綸負責看堂口，我有
    參加過顏清標母親、台北天龍堂、公館雷堂等公祭，是丁○○帶去的，通常是3 、40人去，我們都穿後面印有「大勇企
    業」的黑色T 恤等語（見偵字第3380號偵查卷第(六)第96至97
    頁）。
  3.另有加入時係未滿18歲之組織成員天○○、林○君、張○台
    、彭○威、林○峰、王○程、賴○瑋、康○君、江○強等人
    ，業據被告丁○○於偵查中供稱：大勇堂成員有辰○○、己○○、甲○○、丙○○、關子龍（改名為申○○）、梁峻綸
    、午○○、劉意龍、乙○○、卯○○、戌○○、亥○○、酉
    ○○、天○○、少年賴○瑋、彭○威、張○台、江○強、王
    ○程、林○峰，在苗栗市○○路219 號（堂口隔壁）有人打
    牌及賭博，有叫小弟梁峻綸、劉意龍、林○君、王○程過去
    打零工（見第3380號偵查卷(七)第136 、138 頁）。證人彭○
    威（姓名年籍詳卷）於偵查中檢察官訊問時具結證稱：於92
    年4 月初加入大勇堂，當時未滿18歲，填員工資料後，也到
    2 樓拜關公，拜關公時堂主在沙發上睡覺，加入後丁○○告
    訴我不能碰毒品，要退出的話會被修理，莊聖明跟堂主講要
    離開堂口有被辰○○跟梁峻綸打，堂主為丁○○、副堂主辰
    ○○、護法己○○、總管梁峻綸，大勇堂是堂主與副堂主在
    指揮，主要作工地圍事收保護費、討債等語（見偵字第3380
    號偵查卷(九)第20至24）。證人張○台於檢察官訊問時具結證
    稱：92年6 月份加入竹聯幫大勇堂，堂口設於苗栗市○○路
    221 號，由丁○○發起成立，丁○○及辰○○操控，堂主是
    丁○○、副堂主是辰○○、護法是己○○、總管梁峻綸，曾
    想要脫離，但遭辰○○恐嚇，叫我不能退，說會打電話去我
    家裡鬧、在路上看到就開打等語（見偵字第3380號偵查卷(七)
    第88 至90 頁），又證稱：於92年6 月份加入竹聯幫大勇堂
    ，當時未滿18歲，大勇堂成立之目的是討債（見偵字第3380
    號偵查卷(八)第181 至185 頁），證人天○○於檢察官訊問時
    具結證稱：於92年12月加入竹聯幫大勇堂，大勇堂有幫規，
    對外是以大勇企業名義，堂主是丁○○，副堂是主辰○○，
    總管是梁峻綸，組長己○○、丙○○或關子龍，曾參加過顏
    清標之母、台北天龍堂、公館雷堂之公祭，都是丁○○帶去
    的等語（見偵字第3380號偵查卷(六)第128 至132 頁），又證
    稱：於92年12月中加入大勇堂，當時未滿18歲，大勇堂分四
    組，堂主分一組，己○○一組是酒店的，辰○○一組是做工
    地及討債，丙○○一組是檳榔攤的等語（見偵字第3380號偵
    查卷(八)第167 至171 頁），證人江○強於檢察官訊問時具結
    證稱：於93年3 月底加入竹聯幫大勇堂，加入時先填員工資
    料，再拜關老爺，丁○○是堂主，辰○○是副堂主，梁峻綸
    為總管等語（見偵字第3380號偵查卷(六)第140 背面至141 頁
    ），證人王○程於檢察官訊問時具結證稱：於92年10月20日
    加入竹聯幫大勇堂，堂主丁○○，副堂主辰○○，護法己○○，總管梁峻綸，組長甲○○、丙○○，曾以「竹聯幫大勇
    堂」之名義參與「竹聯幫雷堂」堂主涂讓麟之父、立法委員
    顏清標之母、「竹聯幫天龍堂」堂主左鳳崗之母喪禮等語（
    見偵字第3380號偵查卷(六)第169 至172 頁）。證人賴○瑋於
    檢察官訊問時具結證稱：於92年11、12月加入竹聯幫大勇堂
    ，堂主丁○○，副堂主辰○○，護法為己○○，總管為梁峻
    綸等語（見偵字第3380號偵查卷(八)第172 至175 頁）。另有
    綽號「阿良」之人以00 00000000 號電話與大勇堂335443號
    電話聯繫，該電話譯文顯示：少年康○君加入大勇堂後，因
    欠文哥（即辰○○）3 千元後跑路，及「阿良」之人有看到
    康○君進入大勇堂，大勇堂之成員欲尋找康○君等情（見偵
    字第3380號偵查卷(十一)第10 3頁），此外復有其等之年籍資料
    在卷可佐，足認天○○、林○君、張○台、彭○威、林○峰
    、王○程、賴○瑋、江○強、康○君等人確有加入大勇堂之
    犯罪組織，且加入時係未滿18歲之少年。
  4.證人巳○○於本院審理時雖證稱：勇大企業社在做貸款部、
    傳播小姐，我是作會計助理，辰○○負責貸款部，己○○負
    責發DM，接送傳播小姐，大家當時都是正常上班，任職勇大
    企業社時，該公司很正常等語（見本院三卷第101 至104 頁
    ），惟依證人巳○○勞工保險卡之記載，其至勇大企業社工
    作之時間僅有2 、3 個月，於92年6 月24日證人巳○○之勞
    工保險即辦理轉至苗栗縣公館鄉公所（見本院三卷第123 頁
    ），足認證人巳○○至勇大企業社工作之時間甚為短暫，又
    證人巳○○於晚上下班時間即離開公司，甚至連大勇堂之重
    要幹部申○○（即關子龍）、午○○均未看過，證人巳○○
    證稱：沒有看過關子龍、午○○，不知道晚上有無其他人留
    在公司，我已經下班了等語（見本院三卷第105 頁），足見
    證人巳○○根本不清楚大勇堂之組織成員，是證人巳○○上
    開證言尚無從採為有利於被告等人之證據。
  5.綜上所述，被告丁○○確有所發起、主持、指揮名為「竹聯
    幫大勇堂」之組織，且該組織係3 人以上，有內部管理結構
    ，以其成員從事犯罪活動，具有集團性、常習性及脅迫性、
    暴力性之組織，自屬組織犯罪防制條例所稱之犯罪組織，而
    被告李大猶及丙○○均有加入該組織，為該犯罪組織之成員
    ，另被告丁○○並有吸收未滿18歲之少年加入大勇堂犯罪組
    織，此外復有勇大企業員工資料、大勇堂成立宴請賓客之餐
    會現場照片（參見93年度偵字第3380號偵查卷第(三)卷第79頁
    至第100 、157 、165 至169 頁）附卷可佐，被告丁○○所
    為發起、主持、指揮犯罪組織，被告李大猶及丙○○所為參
    與犯罪組織之犯行，洵堪認定。
  (二)私行拘禁被害人辛○○等人部分：
    被告丁○○於偵查中供稱：我印象中是有打辛○○，他們跟
    我說人押到了，我是很生氣，只有在現場待10分鐘就離開，
    我是回來跟對方協調放人之事，辛○○、子○○2 人確實有
    在大勇堂被打、被凌虐，因他們先在薑母鴨店打我們的人等
    語（見偵字第3380號偵查卷(九)第98、113 頁），證人即被告
    丑○○於偵查中具結證稱：發生衝突後幫眾有人認出對方有
    一個人叫辛○○，午○○就向辰○○提議要教訓辛○○，辰
    ○○交代我跟他一起去苗栗國中天橋下將辛○○押回正發路
    的堂口，伊、午○○、張○台、亥○○、張銘君一起空手或
    用木棒及球棍打邱，午○○也有叫邱喝神仙水，神仙水的成
    分是醬油、辣椒、煙蒂及尿，押回辛○○的隔天，午○○也
    把子○○押回來，但伊不在場等語（參見偵字第3380號偵查
    卷(八)第25頁）。秘密證人A3於偵查中檢察官訊問時具結證稱
    ：92年9 月中旬辛○○等人在交流道附近之薑母鴨店與大勇
    堂的人發生爭執，一個禮拜後辛○○在苗栗市○○路新竹國
    際商銀前被大勇堂之人堵到就被強押至轎車上，後載至文山
    國小附近之大勇堂，辛○○被他們以木棍、高爾夫球棍及棒
    球棍打，結果右手被打到斷掉、左腳骨裂開，接著被帶到大
    勇堂樓上。丁○○、辰○○、梁峻綸、午○○皆有打辛○○
    ，己○○、李邦志在旁並無下手毆打。辛○○被帶到大勇堂
    的隔日早上，午○○打電話給子○○叫他過去大勇堂，後來
    子○○被押到大勇堂樓上。辰○○拿鞭炮以膠布綁在子○○
    雙手，然後點燃鞭炮將其雙手炸傷，後邱、徐二人被強迫各
    簽了一張之本票等語（參見93年度偵字第3380號偵查卷(四)第
    25 至28 頁），證人寅○○於檢察官訊問時具結證稱：我看
    到梁峻綸拿棒球棍打辛○○，拿醋波辛○○，丁○○拿木棒
    打辛○○肩膀等語（見偵字第3380號偵查卷(九)第22頁）。足
    認被告丁○○確有與辰○○、午○○、少年張○台等人，共
    同私行拘禁辛○○、子○○2 人在大勇堂堂口內。
  (三)對未○○恐嚇取財部分：
    業據秘密證人A5於檢察官訊問時具結證稱：辛○○與大勇堂
    之人有糾紛，大勇堂之人誤以為是「品味一生服飾店」派去
    的，就派人去砸店2 次，後來大頭文（即辰○○）跟午○○
    就打電話給未○○要他賠償服飾店的錢，因未○○聽說辛○○的手腳被打斷，未○○因害怕就賠14萬元給服飾店老闆，
    逼未○○陪醫藥費及服飾店的人都是大頭文，大勇（即丁○○）是第1 次砸店時帶人去，大勇是幕後的等語（見偵字第
    33 80 號偵查卷(四)第78至80頁），又被告丁○○於偵查中供
    稱：沒有無理要求未○○賠償14萬元，這是協商的結果等語
    （見偵字第3380號偵查卷(七)第142 頁），被告丁○○既供稱
    未○○賠償14萬元係協商之結果，足認被告丁○○亦知悉辰
    ○○要求未○○賠償14萬元之事，而被告丁○○明知毀損「
    品味一生服飾店」之人係大勇堂之成員，未○○本無賠償之
    義務，竟基於不法所有之意圖，推由辰○○出面逼迫未○○
    賠償「品味一生服飾店」14萬元，至未○○因恐懼而支付該
    筆款項，足認被告丁○○與辰○○有恐嚇取財之犯意聯絡。
  (四)對苗旺仲介公司恐嚇取財部分：
    證人壬○○於檢察官訊問時具結證稱：93年（筆錄誤載為92
    年）7 月間，辰○○打電話說要看房子，我就帶辰○○、丁○○及他們公司的一些年輕人，後來委託出租房子之房東說
    房子已出租，我就告訴辰○○說該處已經沒有辦法租給他們
    了，我願意再出租另外一處房子給他們，但他們不肯，之後
    辰○○跟丁○○陸續都有打電話恐嚇我們說一定把房子租給
    他們，不然我們公司就不用開了，後來他們要求我們公司要
    付他們賠償金，辰○○、丁○○他們說傢俱已經買好了，並
    且載了一車的傢俱到我們公司去，叫我們賠償一百多萬，最
    後我們表示沒有那麼多，才降到20萬元，我們認為很不合理
    ，因為他們只看了一次房子就要我們賠償他們家俱的錢，事
    後在93年7 月初付現金5 萬元，隔了一個禮拜再付現金5 萬
    元，再隔一個禮拜開了一張10萬元的現金支票給他們，他們
    說不付錢的話公司就不用開了，我因為擔心公司及家人的安
    全所以才付錢等語（見偵字第3380號偵查卷(六)第63頁）。被
    告丁○○雖辯稱係受陳育書要求出面協調，惟依辰○○所使
    用0000000000號電話，於93年7 月9 日與公道伯家俱行聯繫
    之譯文顯示，公道伯家俱行本已表明不願收票據，亦無時間
    運送家俱，辰○○仍以強烈語氣逼迫該家俱行，立即將家俱
    載運至苗栗仲介公司，並卸貨在苗栗仲介公司正門口（見偵
    字第3380號偵查卷(十一)32至34頁），而隨後被告丁○○於同日
    （93年7 月9 日）晚上7 時許，以0000000000號電話（該電
    話係被告丁○○使用，見本院三卷第139 頁）撥打辰○○所
    使用0000000000號電話，二人之對話如下：「丁○○：『樵
    的到的話，那運費就讓他吸收，樵不到的話就看他怎麼賠，
    你知道嗎？』，『這本來就是損失，剛當講話就要講話，對
    不對？我都推給你講了，你又不講。』，辰○○回稱：『看
    他說法，意思說我一定就要租到。』，丁○○稱：『沒有錯
    ，那今天沒有了，看他要怎麼處理，今天晚上就要瞧了，一
    進去你就要叫他吸收，你瞭解嗎？反正這一攤他就要賠錢。
    』，辰○○稱：『這樣賠要賠幾倍？』，被告丁○○稱：『
    一倍呀。』，辰○○稱：『一倍而已喔。』，丁○○稱：『
    不然要多少，爭氣一點好不好，你要幾倍？』，辰○○稱：
    『至少也要五倍、三倍。』，丁○○稱：『你票開給他多少
    ？』，辰○○稱：『五萬六。』，丁○○稱：『好啦，你開
    的高高，我再來殺啦。』」（見偵字第3380號偵查卷(十一)35頁
    ），被告丁○○在與辰○○上開對話中，叫辰○○如何以強
    勢態度叫苗栗仲介公司人員賠錢，並要辰○○先開口要求高
    額賠償，再由其殺價，足認被告丁○○與辰○○有恐嚇取財
    之犯意聯絡及行為分擔。
  (五)對曾宏榮妨害自由部分：
    被告丙○○雖否認參與妨害曾宏榮之犯行，被告丙○○於偵
    查中供稱：第2 天好像有跟曾姓被害人家人聯絡上，辰○○
    跟我說家人好像有報警，叫我跟2 個小朋友帶他到2 樓，辰
    ○○就出去了等語（見偵字第3380號偵查卷(九)第89頁），又
    被告丙○○於93年8 月13日，以0000000000號電話與辰○○
    之0000000000號電話聯繫，2 人對話譯文顯示：辰○○要被
    告丙○○不可讓曾洪榮報警，還叫丙○○將曾宏榮眼睛包起
    來帶到2 樓，後來丙○○告訴辰○○已將曾宏榮用手銬銬上
    ，並交到辰○○隊上等語（見偵字第3380號偵查卷(十一)第151
    頁），足認被告丙○○有參與妨害曾宏榮自由之行為。另被
    告己○○雖辯稱不知道辰○○借手銬之用途，惟被告己○○
    於偵查中供稱：曾姓被害人被押回大勇堂被銬上手銬，是辰
    ○○跟我借手銬的等語（見偵字第3380號偵查卷(九)第79頁）
    ，又被告己○○以所使用之0000000000號電話與辰○○聯絡
    時，辰○○問被告己○○手銬置於何處時，被告己○○稱：
    放公司，現在不敢放在身上等語（見見偵字第3380號偵查卷
    (十一)第148 頁），足見被告己○○所有之手銬係供犯罪組織內
    ，銬住人以為妨害自由犯行所用，是被告己○○應知被告辰
    ○○向其詢問、借用手銬，係為供妨害他人之自由所用，被
    告己○○仍提供該手銬與辰○○，被告己○○於辰○○自有
    妨害他人自由之犯意聯絡。
  (六)違反槍砲彈藥刀械管制條例部分：
    被告己○○坦承確有持有扣案2 顆具殺傷力之霰彈，而該2
    顆子彈經送內政部刑事警察局鑑定，認均係12gauge 之制式
    霰彈，均具殺傷力，有鑑定報告一紙附卷足佐（見偵字第33
    80號偵查卷(九)第269 頁）。被告丁○○雖否認持有扣案之武
    士刀，惟該武士刀係於被告丁○○所經營之勇大企業社內查
    獲，且被告丁○○於警詢時供稱：警方於93年9 月15日在苗
    栗市○○路221 號勇大企業社執行搜索，所查獲之之扣押物
    為我個人所有等語（見偵字第3380號偵查卷(七)第96頁），而
    扣案之武士刀1 支，即為上開扣押物品目錄表第一項物品（
    見偵字第3380號偵查卷(七)第118 頁），且被告丁○○亦於上
    開物品目錄表中武士刀項下之持有人欄簽名，足認該武士刀
    係被告丁○○所持有之物，而扣案之武士刀經苗栗縣警察局
    刀械鑑驗小組，鑑驗之結果認屬槍砲彈藥刀械管制條例列管
    之刀械（見偵字第3380號偵查卷(九)第155 頁），是被告己○○、丁○○違反槍砲彈藥刀械管制條例之犯行洵堪認定。
三、論罪法條：
  (一)被告丁○○部分：核被告丁○○所為係違反組織犯罪防制條
    例第3 條第1 項前段之主持犯罪組織罪，於事實欄三之(一)所
    為係犯刑法第302 條第1 項妨害自由罪，於事實欄三之(二)、
    (三)均係犯刑法第346 條第1 項之恐嚇取財罪，事實欄四部分
    係犯槍砲彈藥刀械管制條例第14條第3 項之未經許可持有管
    制刀械罪。被告丁○○兼有發起、操縱、指揮犯罪組織之低
    度行為，應為其主持之高度行為所吸收。被告丁○○所犯上
    開主持犯罪組織與辰○○為共同正犯。另被告丁○○所犯上
    開恐嚇取財、妨害自由犯行與辰○○或其他組織成員為共同
    正犯，其所犯行害自由部分與少年張○台共同犯罪，應依兒
    童及少年福利法第70條第1 項之規定加重其刑。被告丁○○
    所犯2 次恐嚇取財罪，時間緊接，構成要件相同，顯係基於
    概括犯意而為，應依連續犯規定論以1 罪，並加重其刑。被
    告丁○○所犯上開妨害自由、連續恐嚇取財、未經許可持有
    管制刀械等罪，均係為實現該犯罪組織目的相關之犯罪行為
    ，各與所犯主持犯罪組織之犯行間，有方法、目的之牽連關
    係，應依刑法第55條牽連犯之規定，從一重之組織犯罪防制
    條例第3 條前段主持犯罪組織罪處斷，並應依組織犯罪防制
    條例第5 條之規定，加重其刑。又被告丁○○吸收參與組織
    之天○○、林○君、張○台、彭○威、林○峰、王○程、賴
    ○瑋、江○強、康○君等人，加入大勇堂時均係未滿18 歲
    之少年，應依組織犯罪防制條例第4 條第3 款之規定遞加重
    其刑。另被告丁○○於偵查中自白確有犯組織犯罪防制條例
    之罪，應依該條例第8 條第1 項之規定減輕其刑，並應先加
    後減之。
  (二)被告己○○、丙○○部分：核被告己○○、丙○○所為，均
    係犯組織危害防制條例第3 條第1 項後段之參與犯罪組織罪
    ，於事實欄三之(四)，均係犯刑法第302 條第1 項之妨害自由
    罪，另被告己○○於事實欄四係槍砲彈藥刀械管制條例第12
    條第4 項之未經許可持有具殺傷力之子彈罪（此部分未修正
    無比較新舊法之問題）。被告己○○一行為持有2 顆具殺傷
    力之子彈，為一行為觸犯數法益，依刑法第55條想像競合之
    規定，論以一罪。而被告己○○、丙○○所犯妨害自由罪與
    辰○○、少年王○程及其他組織成員，為共同正犯，被告己○○、丙○○為成年人，與少年王○程共同犯罪，應依兒童
    及少年福利法第70條第1 項之規定加重其刑，惟兒童及少年
    福利法第70條第1 項規定之成年人與少年共同實施犯罪加重
    其刑，乃概括性之加重規定，所有罪名均一體適用，應屬刑
    法總則加重之性質（最高法院93年度台上字第38 37 號判決
    參照），刑法第55條牽連犯比較罪名之重輕，係以所犯法條
    規定之本刑為其標準，如有加減之事由，除屬刑法分則之加
    重或減輕，因屬法定本刑之規定，應以加重或減輕後之法定
    本刑為比較之準據外，若係刑法總則之加重，則屬科刑之範
    圍，於法定本刑之輕重不生影響，不得於加重或減輕後，始
    行比較，又組織犯罪防制條例第5 條規定之加重，係概括性
    之規定，凡參與犯罪組織成員犯該條例以外之罪，而依刑法
    第55條規定，與該條例所規定之罪從一重處斷之罪名者，均
    有其適用，並非就犯罪類型變更之個別犯罪行為予以加重，
    而成為另一獨立之罪名，亦屬刑法總則之加重，乃屬科刑之
    範圍，不得於加重後，再予比較（最高法院94年度台上字第
    67號判決參照）。準此，本件被告己○○、丙○○與少年王
    ○程共犯刑法第302 條第1 項之妨害自由罪，被告己○○犯
    持有具殺傷力子彈罪，又牽連犯組織犯罪防制條例第3 條第
    1 項後段之參與犯罪組織，該2 罪雖均有加重本刑至2 分之
    1 ，然均屬總則之加重，乃屬科刑之範圍，不得於加重後，
    再予比較，其法定本刑有期徒刑部分應以組織犯罪防制條例
    第3 條後段較重，而從該條處斷，並均應依組織犯罪防制條
    例第5 條之規定，加重其刑。另被告丙○○於偵查中自白確
    有犯組織犯罪防制條例之罪，應依該條例第8 條第1 項之規
    定減輕其刑，並應先加後減之。
  (三)爰審酌被告丁○○、己○○、丙○○等均正值年輕力壯之年
    紀，不思循正當途徑獲取財富而立足於社會之中，反憑藉幫
    派勢力一再為非作歹，危害社會治安重大，情節嚴重，又被
    告丁○○主持「竹聯幫大勇堂」身居幫派堂主要職，犯罪情
    節甚重，被告己○○、丙○○2 人，參與犯罪組織，身居組
    長，犯罪情節次之，兼衡諸被告丁○○、丙○○於檢察官偵
    訊時坦認部分犯行，惟嗣後於本院審理中翻異前詞，亦均難
    認悔意甚堅，被告丁○○、己○○、丙○○，犯後否認犯行
    ，浪費有限之司法資源，難認犯後態度良好，被告己○○、
    丙○○無其他犯罪前科，及本件犯罪情節、所生危害甚重等
    一切情狀，分別對被告丁○○、己○○、丙○○等人量處如
    主文所示之刑，並均依組織犯罪條例第3 條第3 項規定，併
    宣告於刑之執行完畢或赦免後，令入勞動場所強制工作3 年
    。扣案之具殺傷力霰彈2 顆、經公告列管之武士刀1 支，均
    為違禁物，應依刑法第38條第1 項第1 款之規定宣告沒收。
    如附表所示之物為供組織犯罪所用之物，且為被告或共犯所
    有之物，應依刑法第38條第1 項第2 款之規定，並予宣告沒
    收，其餘扣案物品尚無證據足以證明供犯罪組織所用，或係
    本次審結之被告或共犯所有之物，爰不併予宣告沒收。又組
    織犯罪防制條例第7 條第2項 係規定：「犯第3 條之罪者，
    對於參加組織後取得之財產，未能證明合法來源者，除應發
    還被害人者外，應予追繳、沒收。如全部或一部不能沒收者
    ，追徵其價額。」此乃關於沒收之特別規定，並於全部或一
    部不能「沒收」時，追徵其價額。其立法方式，與貪污治罪
    條例第10條第1 項、第2 項所規定：「犯第4 條至第6 條之
    罪者，其所得財物，應予追繳，並依其情節分別沒收或發還
    被害人（第1 項）。前項財物之全部或一部無法追繳時，應
    追徵其價額，或以其財產抵償之（第2 項）。」已明示所得
    財物，應予追繳，並依其情節分別「沒收」或「發還被害人
    」者不同。從而組織犯罪防制條例第7 條第2 項所謂「除應
    發還被害人者外，應予追繳、沒收」，此乃對於追繳、沒收
    之限制，亦即有被害人者，不能諭知沒收，並非謂應於主文
    諭知「發還被害人」（最高法院94年度台上字第6745號判決
    參照），故被害人交付與被告等人之款項或票據，本應發還
    被害人，不應併予宣告沒收，亦不另於主文宣告發還，附此
    敘明。
據上論斷，應刑事訴訟法第299 條第1 項前段，組織犯罪防制條
例第3 條第1 項、第4 條第3 款、第5 條、第3 條第3 項、第8
條第1 項，槍砲彈藥刀械管制條例第12條第4 項、第14條第3 項
，兒童及少年福利法第70條第1 項，刑法第11條、第28條、第56
條、第302 條第1 項、第346 條第1 項、第55條、第38條第1 項
第1 款、第2 款，罰金罰鍰提高標準條例第1 條，判決如主文。
本案經檢察官劉玉書到庭執行職務。
中    華    民    國    95    年    6     月    22    日
                  刑事第三庭    審判長法  官  柳章峰
                                      法  官  林卉聆
                                      法  官  吳國聖
以上正本與原本無異。
如不服本判決，應於判決送達後10日內向本院提出上訴狀（應附
繕本）。告訴人或被害人如對於本判決不服者，應具備理由請求
檢察官上訴，其上訴期間之計算係以檢察官收受判決正本之日期
為準。
中    華    民    國    95    年    6     月    22    日
                                      書記官  歐明秀
論罪法條：
組織犯罪防制條例第3條
（犯罪處罰）
發起、主持、操縱或指揮犯罪組織者，處 3 年以上 10 年以下有
期徒刑，得併科新台幣1 億元以下罰金；參與者，處6 月以上5
年以下有期徒刑，得併科新台幣1 千萬元以下罰金。
犯前項之罪，受刑之執行完畢或赦免後，再犯該項之罪，其發起
、主持、操縱或指揮者，處5 年以上有期徒刑，得併科台幣2億
元以下罰金；參與者，處1 年以上7 年以下有期徒刑，得併科新
台幣2 千萬元以下罰金。
犯第 1 項之罪者，應於刑之執行完畢或赦免後，令入勞動場所，
強制工作，其期間為 3 年；犯前項之罪者，其期間為 5 年。
前項強制工作，於刑之執行完畢或赦免後，檢察官認為無執行之
必要者，得檢具事證聲請法院免其執行。
第 3 項強制工作執行已滿 1 年 6 個月，而執行機關認為無繼續
執行之必要者，得檢具事證，報請檢察官聲請法院免予繼續執行
。
中華民國刑法第302條
(剝奪他人行動自由罪)
私行拘禁或以其他非法方法，剝奪人之行動自由者，處 5 年以下
有期徒刑、拘役或 300 元以下罰金。
因而致人於死者，處無期徒刑或 7 年以上有期徒刑，致重傷者，
處 3 年以上 10 年以下有期徒刑。
第 1 項之未遂犯罰之。
中華民國刑法第346條
(單純恐嚇罪)
意圖為自己或第三人不法之所有，以恐嚇使人將本人或第三人之
物交付者，處6 月以上5 年以下有期徒刑，得併科1 千元以下罰
金。
以前項方法得財產上不法之利益，或使第三人得之者，亦同。
前二項之未遂犯罰之。
槍砲彈藥刀械管制條例第12條
未經許可，製造、販賣或運輸子彈者，處 1 年以上 7 年以下有
期徒刑，併科新台幣 500 萬元以下罰金。
未經許可，轉讓、出租或出借子彈者，處 6 月以上 5 年以下有
期徒刑，併科新台幣 300 萬元以下罰金。
意圖供自己或他人犯罪之用，而犯前二項之罪者，處3 年以上10
年以下有期徒刑，併科新台幣700 萬元以下罰金。
未經許可，持有、寄藏或意圖販賣而陳列子彈者，處 5 年以下有
期徒刑，併科新台幣 300 萬元以下罰金。
第 1 項至第 3 項之未遂犯罰之。
槍砲彈藥刀械管制條例第14條
未經許可，製造、販賣或運輸刀械者，處 3 年以下有期徒刑，併
科新台幣100 萬元以下罰金。
意圖供自己或他人犯罪之用，而犯前項之罪者，處6 月以上5 年
以下有期徒刑，併科新台幣300 萬元以下罰金。
未經許可，持有或意圖販賣而陳列刀械者，處 1 年以下有期徒刑
、拘役或新台幣 50 萬元以下罰金。
第 1 項及第 2 項之未遂犯罰之。
附表：
 編號   品名               單位    數量
   1    毅勇員工資料       張      3
   2    鞭炮               箱      4
   3    角鐵棍棒           支      28
   4    面具               個      5
   5    旗桿（幫旗）       支      2
   6    大勇企業橫布條     條      1
   7    大勇企業黑色堂服   件      12
   8    Polo杉
       （印有勇字、黑色）  件      5
   9    大勇企業白色外套   件      7
  10    刀械               支      1
  11    排炮               箱      1
  12    大勇企業員工資料   包      1
  13    角鐵               支      9
  14    木棍               支      2
  15    斧形角鐵           支      2
  16    開山刀             支      1
  17    角鐵               支      1
  18    斧形角鐵           支      1
  19    鐵鎚               支      1
  20    阿摩尼亞           瓶      7
  21    冥紙及噴漆         袋      1
  22    防彈背心           件      2
  23    摧收帳款資枓       本      1


司法院資訊處製作；財團法人民間司法改革基金會備份。
